臺灣高等法院刑事判決　　　　　　　 100年度上訴字第2097號
上　訴　人　臺灣士林地方法院檢察署檢察官
被　　　告　張志華
指定辯護人　本院公設辯護人陳德仁
上列上訴人因被告毒品危害防制條例案件，不服臺灣士林地方法
院100年度訴字第51號，中華民國100年5 月11日第一審判決（起
訴案號：臺灣士林地方法院檢察署99年度偵字第10037 號），提
起上訴，本院判決如下：
    主  文
上訴駁回。
    事  實
一、張志華明知愷他命（Ketamine）係毒品危害防制條例第2 條
    第2項第3款規定之第三級毒品，不得非法持有、販賣，竟意
    圖營利，基於販賣第三級毒品愷他命之犯意，先於不詳時間
    ，在臺北市某處，以每公克新臺幣（下同）400元至500元間
    之價格，向姓名年籍不詳綽號「小智」之成年男子，購入重
    量不詳之第三級毒品愷他命後，於民國99年7 月21日前之某
    日，在臺北市○○○路「絕色酒店」內，以每公克500 元之
    價格販賣第三級毒品愷他命1公克予林瑋俊。嗣於99年7月21
    日14時許，在臺北市內湖區○○○路○ 段與瑞光路口處，張
    志華與林瑋俊騎乘機車時為警攔查，查獲張志華另行向林瑋
    俊購買之第三級愷他命1 包（林瑋俊所涉嫌販賣第三級毒品
    部分，業經檢察官提起公訴，由臺灣臺北地方法院另案審理
    中），及張志華供販賣毒品所用之帳冊1 本，始循線查知上
    情。
二、案經臺北巿政府警察局內湖分局報告臺灣士林地方法院檢察
    署檢察官偵查起訴。
    理  由
一、按被告以外之人於審判外之言詞或書面陳述，除法律有規定
    者外，不得作為證據，刑事訴訟法第159 條第1 項固有明文
    ；惟被告以外之人於審判外之陳述，雖不符同法第159 條之
    1 至之4 規定，而經當事人於審判程序同意作為證據，法院
    審酌該言詞陳述或書面陳述作成時之情況，認為適當者，亦
    得為證據。又當事人、代理人或辯護人於法院調查證據時，
    知有第159 條第1 項不得為證據之情形，而未於言詞辯論終
    結前聲明異議者，視為有前項之同意，同法第159 條之5 亦
    定有明文。本件檢察官、被告及辯護人於本院審判程序中，
    對於本案相關證人於警詢、偵查中之證述暨其他相關具傳聞
    性質之證據資料之證據能力，均表示無意見，且迄於言詞辯
    論終結前亦未聲明異議。本院審酌本案證人之陳述及證據資
    料作成時之情況，核無違法取證或其他瑕疵，證據力亦無明
    顯過低之情形，認為以之作為證據為適當，是依刑事訴訟法
    第159 條之5 規定，前述證人於審判外之陳述及相關證據資
    料，自均得作為證據。
二、訊據被告對於上開事實於警詢、偵查、原審準備程序及本院
    審理時均坦承不諱（見偵查卷第13至15、55、72頁、原審99
    年度審訴字第970 號卷第19頁反面、本院卷第31頁反面），
    核與證人即購毒者林瑋俊於警詢證述及檢察官訊問時結證稱
    ：99年7 月21日為警查獲之帳冊係被告所有，上面記載之購
    買愷他命數量、次數及賣出愷他命數量、金額，均係被告口
    述後，由伊親手寫下，及於99年7 月21日為警查獲前幾天，
    以1 公克500 元之金額，與被告交易買賣第三級毒品愷他命
    1 公克之情節大致相符（見偵查卷第9 至11、80頁），並有
    臺北市政府警察局內湖分局搜索扣押筆錄、扣押物品目錄表
    、證人林瑋俊另案販賣第三級毒品愷他命予被告之起訴書在
    卷可憑（見偵查卷第19至23頁、原審卷第11至13頁），復有
    販賣毒品所用之帳冊1 本扣案可資佐證，堪認被告上開任意
    性自白核與事實相符，應堪採信。
三、又毒品愷他命為政府所列管之違禁物品，查緝甚嚴，取得不
    易，苟被告無何營利意圖，何來甘冒繫獄之風險而有藉出讓
    愷他命以換取金錢之舉？又販賣愷他命屬違法行為，非可公
    然標定賣價陳列，供特定消費者參考比較，尤無公定之價格
    以備查考，無論瓶盛、袋裝或紙包，咸得分裝增減分量，每
    次買賣之價差，亦往往視雙方資力之厚薄、關係之深淺、需
    求之數量、取得之難易、販賣者渴求資金之程度等而有所不
    同，未可一概而論，尤其販賣之利得情形除當事人坦承及價
    量俱臻明確外，委難察得實情，惟販賣之人無論藉價差或量
    差從中牟利，其以營利為鵠的之旨則一。愷他命之取得既屬
    不易，價值不菲，則被告不辭危險與勞費，賣出愷他命予林
    瑋俊，乃基於營利之意圖而為，實灼然可見，本件被告販賣
    第三級毒品愷他命之犯行，事證明確，洵堪認定，應依法論
    科。
四、按愷他命為毒品危害防制條例第2 條第2 項第3 款所稱之第
    三級毒品，不得非法販賣、轉讓及持有。核被告所為，係犯
    毒品危害防制條例第4 條第3 項之販賣第三級毒品罪，其持
    有第三級毒品愷他命之低度行為，應為販賣之高度行為吸收
    ，不另論罪。
五、原審審理後，認被告犯上開所述罪名，並認被告雖於原審審
    理時否認犯行，惟其業已於警詢、偵訊及原審準備程序時，
    就其販賣第三級毒品犯行自白不諱，應依毒品危害防制條例
    第17條第2 項規定，減輕其刑。審酌被告為圖賺取不法利益
    ，竟以販賣毒品方式牟利，影響所及，非僅他人之生命、身
    體將可能受其侵害，社會、國家之法益亦不能免，為害之鉅
    ，當非個人一己之生命、身體法益所可比擬，自應嚴厲規範
    ，兼衡其犯罪之動機、手段、僅販賣毒品1 次、販賣所得為
    500 元、智識程度及其犯罪後態度等一切情狀，量處有期徒
    刑3 年。另說明被告販賣第三級毒品愷他命之所得500 元，
    係被告販賣毒品所得之財物，雖未扣案，然無證據證明已不
    存在，仍應依毒品危害防制條例第19條第1 項之規定，宣告
    沒收，如全部或一部不能沒收時，應以其財產抵償之；又扣
    案之帳冊1 本，為被告所有供本件販毒所用之物，業據其供
    明在卷，亦應依毒品危害防制條例第19條第1 項之規定宣告
    沒收。經核其認事用法，均無違誤，量刑亦屬妥適，自應予
    以維持。檢察官上訴意旨略以：被告於原審審理時否認犯行
    ，應不得適用毒品危害防制條例第17條第2 項之規定予以減
    刑云云。惟按毒品危害防制條例第17條第2 項規定「犯第4
    條至第8 條之罪於偵查及審判中均自白者，減輕其刑」，旨
    在獎勵犯罪行為人之悛悔，同時使偵、審機關易於發現真實
    ，以利毒品查緝，俾收防制毒品危害之效，故於偵查及審判
    中縱曾一度或數度否認犯罪，但僅須於偵查中及審判中各有
    一次（或一次以上）自白，即符合上開減輕其刑之規定，不
    論該被告之自白，係出於自動或被動、簡單或詳細，並其自
    白後有無翻異，均應依法減輕其刑；所謂偵查階段之自白，
    包括被告在偵查輔助機關及檢察官聲請法院羈押訊問時之自
    白在內，而審判階段之自白，則以案件起訴繫屬後在事實審
    法院任一審級之一次自白，即屬當之（最高法院100 年度台
    上字第698 號、100 年度台上字第3172號判決意旨參照）。
    本件被告於原審審理時固曾否認犯行（見原審卷第51頁），
    惟其於警詢、偵查、原審準備程序時均對犯行坦承不諱（見
    偵查卷第13至15、55、72頁、99年度審訴字第970 號卷第19
    頁反面），則依前揭說明，原審依毒品危害防制條例第17條
    第2 項規定減輕其刑，經核並無不合，況被告於本院審理時
    亦已坦承犯行（見本院卷第31頁反面）。是本件檢察官上訴
    為無理由，應予駁回。
據上論斷，應依刑事訴訟法第368條，判決如主文。
本案經檢察官吳國南到庭執行職務。
中    華    民    國   100    年    8     月    23    日
                  刑事第一庭審判長法  官  葉騰瑞
                                  法  官  莊明彰
                                  法  官  彭政章
以上正本證明與原本無異。
如不服本判決，應於收受送達後10日內向本院提出上訴書狀，其
未敘述上訴之理由者並得於提起上訴後10日內向本院補提理由書
（均須按他造當事人之人數附繕本）「切勿逕送上級法院」。
                                  書記官  杜宜寧
中    華    民    國   100    年    8     月    23    日